臺灣臺北地方法院刑事判決　　　　　　　 95年度訴字第581號
　　公　訴　人　臺灣臺北地方法院檢察署檢察官
　　被　　　告　丙○○
　　　　　　　　戊○○
　　　　　　　　乙○○
　　上三人共同
　　選任辯護人　林正隆律師
　　被　　　告　己　○
　　　　　　　　壬○○
　　　　　　　　庚○○
　　　　　　　　辛○○
　　　　　　　　丁○○
　　上五人共同
　　選任辯護人　羅明通律師
　　　　　　　　陳彥任律師
　　　　　　　　王子文律師
上列被告等因妨害電腦使用等案件，經檢察官提起公訴（九十四
年度偵字第一六四０一號、第一六四０二號），本院判決如下：
    主  文
本件公訴不受理。
    理  由
一、公訴意旨略以：被告丙○○係位於臺北市○○路○段53號神
    腦國際企業股份有限公司中華店（下稱神腦公司中華店）員
    工，被告戊○○為丙○○之友人，被告乙○○則為戊○○之
    友人；被告己○為香港商壹傳媒有限公司（下稱壹傳媒公司
    ）之總編緝，被告壬○○、庚○○、辛○○及丁○○分別為
    壹傳媒公司之記者、文字記者、文字編輯及美術編輯，上開
    各人均為非公務機關之個人。被告丙○○明知甲○○委託其
    兄林志鴻送修之國際牌ＧＤ八八型號行動電話係經由晶片控
    制具有輸入、儲存、輸出、記憶等電腦處理功能，且該具電
    話內亦存有甲○○與廖洋鎮（藝名「言承旭」，以下仍稱言
    承旭）合照之數位照片二張（下稱系爭照片），被告丙○○
    在未得甲○○之同意且無正當理由下，竟於民國九十四年二
    月十五日，在神腦公司中華店內，將系爭照片下載至自己的
    手機，以此方式取得有關甲○○系爭照片之電磁紀錄，致生
    損害於甲○○。翌（十六）日，戊○○知悉丙○○手機內存
    有系爭照片，即要求丙○○在臺北市○○路○段四十二號中
    華電信股份有限公司前，未得甲○○之同意且無正當理由下
    ，以紅外線之方式，將系爭照片傳輸至被告戊○○所有手機
    內，被告戊○○以此方式取得有關甲○○系爭照片之電磁紀
    錄，致生損害於甲○○。被告戊○○取得系爭照片後，即與
    被告乙○○共同基於意圖營利之犯意聯絡，被告戊○○與乙○○均明知渠等為非公務機關之個人，非有特定目的，並有
    電腦處理個人資料保護法第十八條所定各款情形者，不得為
    個人資料之蒐集或電腦處理，被告戊○○與被告乙○○隨即
    於同年月十七日，與壹傳媒公司聯絡，擬以新臺幣（下同）
    五十萬元之價格將系爭照片出賣給壹傳媒公司，該公司派遣
    記者即被告壬○○與戊○○、乙○○接洽，經一番討價還價
    之後，壹傳媒公司總編緝被告己○同意以五萬元購買系爭照
    片；被告壬○○與被告戊○○、乙○○相約於同年月十八日
    ，在臺北市○○路○段臺北市政府交通局監理所前見面，被
    告壬○○交付被告戊○○五萬元，被告戊○○則以紅外線傳
    輸方式輸出系爭照片至被告壬○○筆記型電腦，使被告壬○○在未得甲○○之同意且無正當理由下，取得有關甲○○系
    爭照片之電磁紀錄，致生損害於甲○○。被告鄭紹洋與壹傳
    媒公司之被告己○、庚○○、辛○○及丁○○共同基於意圖
    營利之犯意聯絡，該五人均明知壹傳媒公司為非公務機關之
    事業，渠等亦為非公務機關之個人，無特定目的及電腦處理
    個人資料保護法第十八條所定各款情形者，自不得為個人資
    料之蒐集或電腦處理；被告壬○○取得系爭照片後，即從其
    所有之筆記型電腦將系爭照片輸出至放在壹傳媒公司內部網
    站上，使系爭照片置於公司內部編輯人員隨時得使用之狀態
    ，被告庚○○以系爭照片為藍本，用文字敘述甲○○與言承
    旭多年緋聞之經過後，將文字稿及系爭照片上傳至壹傳媒公
    司內部網站；被告辛○○則自該公司內部網站上下載系爭照
    片作文字編排，編排後再利用公司內部網路傳遞文字稿及系
    爭照片至該公司之被告丁○○，被告丁○○收受該文字稿及
    系爭照片後，立即進行排版並校對後，最後由被告己○決定
    在同年三月三日，在壹傳媒公司出版之「壹週刊」雜誌刊登
    系爭照片等語，因認被告丙○○等八人均違反電腦個人資料
    保護法第十八條，而涉犯同法第三十三條處罰之罪嫌，被告
    丙○○、戊○○、壬○○、己○另犯刑法第三百五十九條之
    罪嫌，被告丙○○另犯刑法第三百十八條之一罪嫌。
二、按告訴乃論之罪，告訴人於第一審辯論終結前得撤回其告訴
    ，又告訴經撤回者，應諭知不受理之判決，刑事訴訟法第二
    百三十八條第一項、第三百零三條第三款分別定有明文。
三、查本件告訴人甲○○告訴被告丙○○等人妨害電腦使用等案
    件，起訴書認被告丙○○等八人均違反電腦個人資料保護法
    第十八條，而涉犯同法第三十三條處罰之罪嫌，被告丙○○
    、戊○○、壬○○、己○另犯刑法第三百五十九條之罪嫌，
    被告丙○○另犯刑法第三百十八條之一罪嫌，依電腦個人資
    料保護法第三十六條、刑法第三百十九條、第三百六十三條
    之規定，須告訴乃論。茲因告訴人甲○○與被告丙○○等八
    人達成和解，告訴人甲○○於九十五年七月七日、九十六年
    一月十日具狀撤回對被告丙○○等人之告訴，此有撤回告訴
    狀二份在卷足憑，揆諸前開說明，本件爰不經言詞辯論，逕
    為諭知不受理之判決。
據上論斷，應依刑事訴訟法第三百零三條第三款、第三百零七條
，判決如主文。
中　　華　　民　　國　　96　　年　　1 　　月　　12　　日
　　　　　　　　　刑事第九庭  審判長法  官  蘇素娥
                                    法  官  黃紹紘
                                    法　官　葉珊谷
以上正本證明與原本無異。
如不服本判決，應於判決送達後10日內，向本院提出上訴狀。
　　　　　　　　　　　　　　　　    書記官　顏淑華
中　　華　　民　　國　　96　　年　　1 　　月　　12　　日
